【裁判字號】    98,抗,321
【裁判日期】    980223
【裁判案由】    假扣押
【裁判全文】
臺灣高等法院民事裁定                   98年度抗字第321號
抗  告  人  銓祐科技股份有限公司
法定代理人  甲○○
上列抗告人因與相對人彰化商業銀行股份有限公司間假扣押事件
，對於中華民國97年12月26日臺灣臺北地方法院97年度裁全字第
10950號裁定，提起抗告，本院裁定如下：
    主      文
原裁定關於准相對人對抗告人之財產為假扣押部分廢棄。
上開廢棄部分，相對人在原法院之聲請駁回。
聲請及抗告訴訟費用由相對人負擔。
    理      由
一、本件抗告人因重整事件，雖經原法院於民國（下同）97年11
    月7日以97年度整字第8號裁定為緊急處分，諭知自該裁定送
    達之日起90日內，對於抗告人之破產、和解或強制執行程序
    應予停止，並經原法院於98年2月5日裁定將上開緊急處分期
    間自96年2月8日起延長90日（見本院卷 7、10頁）。惟依上
    開緊急處分所應停止者，僅限於對抗告人之破產、和解或強
    制執行程序，並未包括假扣押裁定之保全程序在內，是本件
    假扣押裁定程序，不因上開緊急處分之裁定而停止，合先敘
    明。
二、惟按債權人就金錢請求或得易為金錢請求之請求，欲保全強
    制執行者，得聲請假扣押；又假扣押，非有日後不能強制執
    行或甚難執行之虞者，不得為之，民事訴訟法第522條第1項
    、第523條第1項定有明文。所謂不能強制執行，如債務人浪
    費財產、增加負擔或就其財產為不利益之處分，將成為無資
    力之情形等是；所謂甚難執行之虞者，如債務人將移往遠方
    、逃匿、應在外國為強制執行等是。又請求及假扣押之原因
    應釋明之；前項釋明如有不足，而債權人陳明願供擔保或法
    院認為適當者，法院得定相當之擔保，命供擔保後為假扣押
    ，為民事訴訟法第 526條第1項、第2項所明定。依上開規定
    可知，債權人聲請假扣押，應就其請求及假扣押之原因，提
    出能即時調查之證據加以釋明，該項釋明如有不足，而債權
    人陳明願供擔保或法院認為適當者，法院得定相當之擔保，
    命供擔保後為假扣押。若債權人就其請求及假扣押之原因絲
    毫未予釋明，法院不得命供擔保後為假扣押（最高法院94年
    度台抗字第665號裁定參照）。
三、本件相對人在原法院聲請意旨略以：抗告人於97年 7月21日
    向伊借款新臺幣（下同） 2,000萬元，約定於同年10月19日
    清償，詎到期後未依約清償，經伊催告後，仍積欠本金 1,8
    00萬元及利息、違約金未為清償，伊已於97年11月 4日寄發
    催告信函，迄仍未獲抗告人回應，故抗告人可能陸續對其財
    產為不利於伊之處分，為免上開債權日後有不能強制執行或
    甚難執行之虞，願供擔保以代釋明之不足，聲請對於抗告人
    之財產在 1,800萬元範圍內予以假扣押等情，固已據其提出
    借據及催告函以為釋明（見原法院卷5、6頁）。然查，上開
    證據僅足釋明相對人對於抗告人之請求。雖亦釋明抗告人有
    遲延繳款，而相對人曾對之為催告之情形，惟就「日後不能
    強制執行或甚難執行之虞」之假扣押原因，則全未提出任何
    得即時調查之證據以為釋明。是雖經抗告人陳明願供擔保，
    揆諸前揭說明，仍不得命供擔保後為假扣押。乃原裁定不察
    ，准相對人對抗告人所為假扣押之聲請，自有未洽。抗告意
    旨指摘原裁定此部分不當，聲明廢棄，為有理由。
三、據上論結，本件抗告為有理由，依民事訴訟法第 492條、第
    95條、第78條，裁定如主文。
中    華    民    國    98    年    2     月    23    日
                    民事第六庭
                        審判長法  官 林鄉誠
                              法  官 許紋華
                              法  官 梁玉芬
正本係照原本作成。
本裁定除以適用法規顯有錯誤為理由，不得再抗告。如提起再抗
告，應於收受後10日內委任律師為代理人向本院提出再抗告狀。
並繳納再抗告費新台幣１千元。
中    華    民    國    98    年    2     月    24    日
                              書記官 常淑慧


司法院資訊處製作；財團法人民間司法改革基金會備份。
